臺灣橋頭地方法院民事判決
                                   110年度橋簡字第1176號
原      告  綠駿興業有限公司

法定代理人  卓佩勳  

訴訟代理人  林鈺榮  
            黃溫信律師



被      告  林宇軒即匯福聚商行


上列當事人間請求給付貨款事件，本院於民國111 年2月23日言
詞辯論終結，判決如下：
    主  文
被告應給付原告新臺幣参拾陸萬参仟貳佰肆拾玖元，及自民國一
一○年七月二十一日起至清償日止，按週年利率百分之五計算之
利息。
訴訟費用由被告負擔。
本判決第一項得假執行。但被告如以新臺幣参拾陸萬参仟貳佰肆
拾玖元為原告預供擔保，免為假執行。
    事實及理由
一、原告主張：被告係經營飲料店業者，於民國109 年8 月起陸
    續向其購買原物料及文宣用品等物，合計價金為新臺幣（下
    同）363,249 元，原告並已依約給付完畢。詎被告未給付價
    金，爰依系買賣之法律關係提起本訴，並聲明如主文第一項
    所示。
二、被告則以：匯福沏區東店的出資經營者，是訴外人榮豪軒國
    際有限公司，被告林宇軒當時擔任該店店長，係應原告之請
    擔任匯福聚商行之負責人。被告林宇軒從未以個人名義或匯
    福聚商行名義向原告購買原物料，是原告自行將原物料送到
    匯福沏區東店（見本院卷67頁），原告請求並無理由等語。
    並聲明：原告之訴駁回。如受不利判決，願供擔保，免為假
    執行。
三、本院之判斷：
  ㈠原告主張之事實，業據其提出欠款明細表、請款單、出貨簽
    收單為證。被告雖以匯福沏區東店實際出資人為榮豪軒國際
    有限公司置辯，惟此為公司內部事項，被告既同意擔任匯福
    聚商行之負責人，對匯福聚商行對外之權利義務自應負責，
    此部分所辯，並無理由。被告另辯稱，係原告自行將貨品送
    至匯福沏區東店等語（本院卷67頁），惟各該貨品，均經店
    內人員簽收，其中亦包含被告本人有簽收單在卷可憑，若被
    告無欲訂購各該貨品，自無可能簽收，此部分所辯，亦難採
    認。是本院依上開調查證據之結果，足堪信原告主張為真實
    。從而，原告依買賣之法律關係，請求被告給付363,249 元
    ，及自支付命令狀繕本送達翌日即110 年7 月21日起至清償
    日止，按週年利率百分之五計算之利息（民法第229 條第2
    項、第233 條第1 項前段、第203 條參照），為有理由，應
    予准許。
四、本件為判決基礎之法律關係已臻明確，兩造其餘之攻擊防禦
    方法核與判決結果不生影響，毋庸一一論列，併此敘明。
五、本判決主文第1 項係依簡易程序所為被告敗訴之判決，爰依
    民事訴訟法第389 條第1 項第3 款之規定，職權宣告假執行
    。並依同法第392 條第2 項，宣告被告供擔保，免為假執行
    。
六、訴訟費用負擔之依據：民事訴訟法第78條。
中　　華　　民　　國　 111　　年　　3 　　月　　9 　　日
                  橋頭簡易庭  法    官  林揚奇
以上正本係照原本作成。
如不服本判決，應於送達後20日內，向本院提出上訴狀並表明上
訴理由，如於本判決宣示後送達前提起上訴者，應於判決送達後
20日內補提上訴理由書（須附繕本）。
中　　華　　民　　國　　111 　年　　3 　　月　　9 　　日
                              書 記 官  陳麗如